【裁判字號】    94,上更(一),310
【裁判日期】    950203
【裁判案由】    違反槍砲彈藥刀械管制條例
【裁判全文】
臺灣高等法院高雄分院刑事判決     94年度上更(一)字第310號
上  訴  人
即  被  告  甲○○
                      弄22號.
指定辯護人  陳俊偉律師
上列上訴人因違反槍砲彈藥刀械管制條例案件，不服臺灣高雄地
方法院90年度訴字第1660號中華民國91年7月26日第一審判決（
起訴案號：臺灣高雄地方法院檢察署90年度偵字第10170 號），
提起上訴，判決後經最高法院發回，本院判決如下：
     主  文
原判決撤銷。
甲○○連續未經許可，製造可發射子彈具有殺傷力之改造玩具手
槍，處有期徒刑伍年陸月，併科罰金新臺幣貳拾萬元，罰金如易
服勞役，以罰金總額與陸個月之日數比例折算。
扣案如附表一編號1 、2 所示之槍枝、子彈、附表一編號4 至11
號所示改造手槍半成品等物、附表二編號1 至11號所示改造槍枝
、子彈之工具及零件等物，均沒收。
     事  實
一、甲○○基於概括之犯意，自民國九十年五月間某日起，未經
    許可，連續在高雄縣路竹鄉○○路277 巷2 之3 號右側50公
    尺其所經營之車床工廠內，以教導式電腦車床、鑽床、規度
    尺、游標卡尺及銼刀等工具，製造如附表一編號1 至3 號所
    示可發射子彈且具有殺傷力之仿ＢＥＲＥＴＴＡ廠半自動手
    槍之金屬玩具手槍1 枝（含彈匣1 個，槍枝管制編號000000
    0000號）、具殺傷力之制式口徑9MM 子彈2 顆及土造子彈1
    顆 (鑑定時已試射擊發)， 另如附表一編號4 至8 號所示仿
    ＢＥＲＥＴＴＡ廠半自動手槍製造之半成品改造玩具手槍4
    枝、仿ＣＯＬＴ廠半自動手槍製造之半成品改造玩具手槍1
    枝、子彈半成品34顆、工業用子彈2 盒、子彈彈頭109 顆、
    子彈彈殼589 顆，因尚未製造完成而不具有殺傷力。嗣於90
    年5 月24日下午，經警持臺灣高雄地方法院檢察署檢察官核
    發之搜索票在上址及在高雄縣路竹鄉○○路150 巷6 號甲○
    ○租處內搜得，並扣押如附表一編號1 至3 號所示具有殺傷
    力之改造手槍、子彈，及甲○○所有供改造手槍、子彈所用
    如附表一編號4 至11號所示半成品手槍等物、如附表二編號
    1 至11號所示之改造工具及零組件等物。
二、案經高雄縣警察局移送臺灣高雄地方法院檢察署檢察官偵查
    起訴。
     理  由
一、訊據被告甲○○矢口否認有上開製造具有殺傷力改造玩具手
    槍及子彈之犯行，辯稱：該批槍、彈是柯天財的朋友林鴻毅
    拿來說是柯天財寄放的，本來是放在工廠內，後來工廠出入
    不方便才拿回家放，散落在工廠的東西是伊工作的零件，扣
    案之槍管是油壓機的材料，滑套是虎鉗的模具，槓桿是扳手
    的零件，彈殼分別是做櫥櫃把手的零件、子彈飾品及空油壓
    氣的零件，子彈材料是空油壓氣的接頭，底火4 片是玩具手
    槍所用的，均不是用來作槍彈的云云。惟查：
(一)、警方於90年5 月24日下午，持臺灣高雄地方法院檢察署檢察
    官核發之搜索票在在高雄縣路竹鄉○○路277 巷2 之3 號右
    側50公尺被告經營之車床工廠內，搜獲不具有殺傷力之玩具
    手槍半成品3 枝、子彈22顆、子彈彈頭34顆、子彈彈殼427
    顆、子彈底火1 盒、金屬管3 支、實心金屬9 支、柱狀實心
    金屬91顆、已擊發彈殼5 顆、教導式電腦車床2 台、鑽床3
    台、規度尺、游標卡尺及銼刀各1 支等物，另在高雄縣路竹
    鄉○○路150 巷6 號被告租住處查獲具有殺傷力之仿ＢＥＲ
    ＥＴＴＡ廠半自動手槍製造之金屬玩具手槍1 枝（含彈匣1
    個，槍枝管制編號0000000000號）、具殺傷力之制式口徑9M
    M 子彈2 顆、不具有殺傷力之玩具手槍半成品4 枝、彈匣5
    個、子彈12顆、工業用子彈2 盒 (送鑑定時2 盒，搜索扣押
    證明書誤載為1 盒，)、 子彈彈頭75顆、子彈彈殼163 顆、
    子彈底火3 盒、4 片、實心金屬9 支及改造工具1 批等物之
    事實，業據證人即查獲警方人員紀健祥於本院前審證述明確
     (見本院上訴卷第52頁)， 並有台灣高雄地方法院檢察署搜
    索票、執行搜索報告、搜索扣押證明書及查獲照片14幀分別
    附於警卷第7 至11頁、偵查卷第21至27頁足稽。
(二)、另扣案之上開手槍、子彈、彈頭、彈殼及槍彈材料經送內政
    部警政署刑事警察局以性能檢驗法、試射法鑑驗結果，送
    鑑改造手槍1 枝（槍枝管制編號0000000000號），認係仿Ｂ
    ＥＲＥＴＴＡ廠半自動手槍製造之金屬玩具手槍換裝土造金
    屬槍管而成，機械性能良好，認具殺傷力；送鑑制式子彈
    2 顆，認均係制式口徑9MM 子彈，彈底標記均為「ＴＡ9mm-
    96」，認均具殺傷力；送鑑銅彈頭75顆，認均係直徑約9M
    M 之圓錐狀土造金屬彈頭；送鑑改造子彈35顆，其中28顆
    認均係土造子彈，均具直徑約10MM之圓錐狀金屬彈頭，試射
    9 顆，1 顆可擊發，認具殺傷力，8 顆無法擊發，認不具殺
    傷力；其中7 顆認均係土造子彈，均具直徑約8M M之圓錐狀
    金屬彈頭，試射2 顆，均無法擊發，認不具殺傷力；送鑑
    改造手槍7 枝，其中1 枝（槍枝管制編號0000000000號），
    認係仿ＢＥＲＥＴＴＡ廠半自動手槍製造之金屬玩具手槍，
    未發現改造之情形，槍管為金屬材質，內具阻鐵，無法發射
    子彈，認不具殺傷力；其中1 枝（槍枝管制編號0000000000
    號），認係仿ＣＯＬＴ廠半自動手槍製造之玩具槍金屬槍身
    ；其中1 枝（槍枝管制編號0000000000號），認係仿ＢＥＲ
    ＥＴＴＡ廠半自動手槍製造之玩具槍金屬槍身及滑套；其中
    1 枝（槍枝管制編號0000000000號），認係仿ＢＥＲＥＴＴ
    Ａ廠半自動手槍製造之玩具槍金屬槍身及滑套；其中1 枝（
    槍枝管制編號0000000000號），認係仿ＢＥＲＥＴＴＡ廠半
    自動手槍製造之玩具槍金屬槍身及滑套；其中1 枝（槍枝管
    制編號0000000000號），認係仿ＢＥＲＥＴＴＡ廠半自動手
    槍製造之玩具槍金屬槍身及滑套；其中1 枝（槍枝管制編號
    0000000000號），認係仿ＢＥＲＥＴＴＡ廠半自動手槍製造
    之玩具槍金屬槍身；送鑑改造彈殼125 顆，其中34顆認係
    玩具槍金屬空彈殼；其中91顆認係土造金屬空彈殼；送鑑
    銅彈頭34顆，認均係直徑約11.5MM之圓錐狀土造金屬彈頭；
    送鑑工業用子彈2 盒，認均係口徑1.27吋建築工業用彈，
    具底火及火藥，惟均不具金屬彈頭，認均不具殺傷力；送
    鑑子彈彈殼210 顆，認均係長約17.6MM、直徑8.5MM 之圓柱
    狀空心金屬；送鑑子彈彈殼216 顆，認均係長約22.5MM、
    直徑12.5MM之圓柱實心金屬；送鑑各式子彈材料91顆，其
    中46個認均係長約22.6MM、直徑約12MM之柱狀實心金屬；其
    中45個認均係長約34.5MM、直徑約9.7MM 之柱狀實心金屬；
    送鑑改造槍管9 枝，認均係長約95MM、直徑約13.5MM（圓
    形管狀部分）具槍外型之實心金屬；送鑑打通槍管2 枝，
    其中1 枝認係長約96MM、內徑約9MM 、外徑約為13.5MM之金
    屬管；其中1 枝認係長約88 MM 、內徑約8MM 、外徑約為12
    MM之金屬管；送鑑改造鋁合金彈殼38顆，認均係玩具槍金
    屬空彈殼；送鑑試射彈殼5 顆，認均係土造金屬空彈殼；
    送鑑彈匣5 個，認均係玩具槍金屬彈匣；送鑑槍機1個
    ，認係長約47MM、直徑約15MM之實心金屬；送鑑烏茲槍滑
    套3 枝，認均係長約150MM 、寬約24MM、高約31MM之長立方
    形實心金屬；送鑑烏茲槍槓桿5 枝，認均係長約170MM 、
    直徑約為10MM之柱狀實心金屬條；送鑑槍管材料1 枝，認
    係長約88MM、內徑約為8MM 、外徑約為12MM之金屬管；送
    鑑手槍零件2 包，認均係金屬彈簧、玩具槍金屬擊鎚、玩具
    槍塑膠槍機及玩具槍金屬滑蓋扣等零件；送鑑底火4片 ，
    認均係玩具槍用之底火帽；送鑑底火3 盒，認均係玩具槍
    用之底火片，此有該局90年6 月18日刑鑑字第82375 號鑑驗
    通知書1 紙附於偵查卷第47至50頁可憑，且經原法院再將上
    開鑑驗通知書上編號、、至、至所示之物送內
    政部警政署刑事警察局鑑驗是否足供作為製造槍彈材料，該
    局函覆本院稱編號之圓柱狀空心金屬、編號至之圓柱
    狀實心之金屬、編號、所示之金屬管，編號之長方型
    實心金屬及柱狀實心之金屬條等物，認均可供作為製造槍
    、彈之材料，惟依現狀，認均無法供組成完整之槍、彈，編
    號認係金屬空彈殼 (其中34顆為玩具、94顆為土造) 、編
    號圓錐狀土造金屬彈頭，認均可供作為製造子彈之材料，
    有該局91年1 月9 日90年刑鑑字第1890號函1 紙附於原審卷
    第76頁足稽，足見被告於工廠及租處為警所查獲之上開彈頭
    、彈殼及金屬材料均足供製造槍彈所用之材料。此外，復扣
    有如附表一、二所示改造手槍等物足資佐證。
(三)、證人柯天財於原審及本院前審均到庭證稱：伊認識甲○○、
    林鴻毅 (林泓毅之誤載)， 但伊並沒有委託甲○○改造槍枝
    ，也沒有放東西在甲○○那裡等語 (見原審卷第29頁，本院
    上訴卷第51、52頁)。 證人林泓毅於本院前審到庭證稱：柯
    天財有叫伊拿1 包東西給甲○○，這些東西不是手槍及子彈
    ，只是玩具手槍組合的零件。照片裡的東西和伊拿給甲○○
    之物 (指查獲之照片)， 並不一樣等語 (見本院上訴卷第67
    、68頁)。 被告於檢察官第一次訊問時供稱：槍枝半成品、
    制式子彈、彈頭等物品是綽號「阿財」拿給我替他做鑰匙圈
    ，均是阿財拿來寄放云云 (見偵查卷第3 頁背面、第4 頁)
    ，嗣被告於本院前審供稱：「東西是柯天財的小弟林鴻毅寄
    放的，林鴻毅說東西是柯天財的」云云 (本院上訴卷第25頁
    )， 與上述證人柯天財、林泓毅2 人否認有寄存扣案之改造
    手槍、子彈等物於被告處所之證述已不相符，而於工廠及租
    處為警所查獲之上開彈頭、彈殼及金屬材料均足供製造槍彈
    所用之材料，如上所述，況在被告上開處所不僅查獲槍枝半
    成品及上開足供製造槍枝之材料外，尚查獲如附表一編號1
    號所示具有殺傷力之改造手槍1 枝及附表一編號3 所示之具
    有殺傷力之改造子彈1 顆，倘被告純係受託製造鑰匙圈，當
    不致有上述已改造完成之槍枝、具有殺傷力之改造子彈，及
    如附表一編號4 、5 號所示之半成品手槍7 枝、半成品子彈
    34顆之多，該等改造完成之槍、彈及半成品槍、彈，與鑰匙
    圈之製造，並無任何關聯。且證人林泓毅於本院前審亦證稱
    ：甲○○確實有在改造槍枝，我有去過他車槍管的地方，是
    在路竹的一個地方等語（見本院上訴卷第144 頁)， 足證被
    告確實在上開工廠內改造槍枝及子彈，是其所辯：該批槍、
    彈是柯天財的朋友林鴻毅拿來說是柯天財寄放的，本來是放
    在工廠內，後來工廠出入不方便才拿回家放，散落在工廠的
    東西是伊工作的零件，非供改造槍、彈之用云云，顯係卸責
    飾詞，不足採信。
(四)、至被告於原審雖辯稱；子彈彈殼210 顆係出油管的接頭，別
    人拿來讓我加工的，彈頭係子彈型鑰匙圈，需要再鑽一個洞
    ，改造槍管9 枝是扳手模具，打通之槍管2 枝是風管，替人
    家加工，從中間鑽洞，已是成品，烏茲槍槓桿扳手模具，我
    們加工車溝痕，槍管材料1 枝是打螺絲用的，別人拿來加工
    ，彈頭216 顆是加工廠拿給我們的，銅的原料，看加工廠需
    要什麼樣的零件，我們再依照需要做成什麼云云；而證人黃
    吉來於原審雖證稱：甲○○原在伊處工作，離職後，伊量大
    時會分給甲○○做 (指承包工作量多時)， 子彈型鑰匙圈要
    再鑽一個洞，疑是槍管物是扳手模具、風管，疑似槍管物是
    模具零件，疑似槍桿是扳手模具，其他提示物品伊沒有看過
    云云；則縱扣案之疑是槍管物之金屬，尚可製造其他物品，
    惟被告確已改造完成槍、彈，且扣案之上述金屬足供製造槍
    、彈之用，如前所述，顯然扣案之疑似槍管及疑似槍桿等物
    ，應係供被告製造槍彈之用，且被告亦未能提出扣案如附表
    一、二所所示之槍、彈成品、半成品及附表二所示之各式子
    彈材料等物，為何人委託加工，以供查證，是證人黃吉來上
    開證述，並不足採為被告有利之認定。另證人即高皇公司負
    責人潘姿娟於本院前審證稱：伊公司沒有委託加工子彈鑰匙
    圈，伊公司委託加工的是白鐵的東西云云；證人即鑫程椿公
    司負責人宣立鑫於本院前審亦證稱：採購單的東西是伊公司
    向高皇公司訂製的，但圖不是伊公司製作的，伊公司委託加
    工的是白鐵的東西云云，並有採購單及設計圖附於本院上訴
    審卷第83至88頁足按。則鑫程椿公司向高皇公司訂購之物品
    ，係白鐵之物，且供外銷歐洲之用，有該採購單足憑，而高
    皇公司再委託被告加工該批白鐵，此與在被告處所查獲如附
    表一所示之槍、彈成品及半成品，顯非同一物，是證人潘姿
    娟、宣立鑫上開證述及該採購單及設計圖，亦均不足採為被
    告有利之認定，被告上開辯解，自無足取。
(五)、最高法院發回意旨以：該工業用子彈之外包裝完整 (即附表
    一編號6)，又屬工業用子彈，是否一般人均能從市場購得？
    該工業用子彈是否為上訴人所製造之半成品，並非無疑。經
    本院函內政部警政署刑事警察局查詢結果，認該工業用子彈
    ，不排除可加工 (例如加裝金屬彈頭)改 造成具殺傷力之子
    彈，惟該類工業用子彈是否可於市場上購得或需一定資格之
    限制，本局無相關資料可供參考，有該局刑鑑字第09401719
    24號函附於本院上更一卷第28頁足稽。則該工業用子彈，尚
    可改造成具殺傷力之子彈，自屬被告製造子彈之原料，而非
    被告製造子彈之半成品，又工業用子彈，應屬管制物品，特
    殊有必要使用之行業，在特定之條件下如可購得，應非一般
    人均能從市場購得，併此敘明。
(六)、綜上所述，被告製造可發射子彈具有殺傷力之改造玩具手槍
    及製造子彈之事證已臻明確，所辯顯係飾卸之詞，委無足採
    ，其犯行堪以認定。
二、核被告甲○○所為，係犯槍砲彈藥刀械管制條例第11條第1
    項未經許可製造可發射子彈具有殺傷力之玩具金屬手槍罪、
    第11條第5 項未經許可製造可發射子彈具有殺傷力之玩具金
    屬手槍未遂罪、第12條第1 項未經許可製造子彈罪、第12條
    第5 項（起訴書誤載為第4 項）未經許可製造子彈未遂罪。
    被告持有經改造槍枝、子彈之低度行為，均已為製造槍枝、
    子彈之高度行為所吸收，均不另論罪。被告先後多次改造完
    成玩具金屬手槍及改造未完成玩具金屬手槍之犯行，均時間
    緊接，犯罪構成要件相同，顯係基於概括之犯意反覆為之，
    為連續犯，應論以一較重之未經許可製造其他可發射子彈具
    有殺傷力之玩具金屬手槍既遂罪。被告改造完成之子彈，及
    改造未完成之子彈部分，亦均時間緊接，犯罪構成要件相同
    ，顯係基於概括之犯意反覆為之，為連續犯，應論以一較重
    之未經許可製造子彈既遂罪。而被告一個連續製造行為所犯
    連續製造槍械、連續製造子彈罪，均係一行為觸犯數罪名，
    為想像競合犯，應從一重之連續未經許可製造可發射子彈具
    有殺傷力之玩具金屬手槍罪處斷。被告行為後，槍砲彈藥刀
    械管制條例於94年1 月26日修正公布，並自94年1 月28日起
    施行，其中修正前槍砲彈藥刀械管制條例第11第1 項：「未
    經許可，製造、販賣或運輸第4 條第1 項第1 款所稱其他可
    發射金屬或子彈具有殺傷力之各式槍砲者，處5 年以上有期
    徒刑，併科新臺幣1,000 萬元以下罰金。」之規定，業經修
    正刪除，移列歸併於修正後同條例第8 條第1 項，而增列：
    「未經許可，製造、販賣或運輸鋼筆槍、瓦斯槍、麻醉槍、
    獵槍、空氣槍或第4 條第1 項第1 款所定其他可發射金屬或
    子彈具有殺傷力之各式槍砲者，處無期徒刑或5 年以上有期
    徒刑，併科新臺幣1,000 萬元以下罰金。」，就前開條文修
    正前、後相互比較結果，應適用被告行為時之舊法即修正前
    槍砲彈藥刀械管制條例第11條第1 項之規定較有利於被告。
    另按槍砲彈藥刀械管制條例第十九條關於強制工作之規定，
    已於90年11月14日經總統公布施行、並於同年月16日生效之
    槍砲彈藥刀械管制條例修正案中刪除，被告犯罪時間雖在上
    開條文修正刪除生效前，然依刑法第2 條第2 項規定，應適
    用裁判時之法律，而裁判時槍砲彈藥刀械管制條例第19條業
    已刪除，爰不再予以適用。又公訴人雖未就製造手槍未遂罪
    部分事實提起公訴，然該部分事實與公訴人起訴之犯罪事實
    具有連續犯之裁判上一罪關係，為起訴效力所及，本院自應
    併予審理，附此敘明。
三、原審予以論罪科刑，固非無見，惟查：(一)槍砲彈藥刀械管制
    條例有上述修正，原判決未及予以比較適用，尚有未洽。(二)
    附表三編號3 所示半成品改造槍枝，係證人林泓毅所寄放 (
    經本院核對編號7 、8 號之半成品改造手槍，即如附表三編
    號3 所示槍枝管制編號，見本院上更一卷第52頁)， 非被告
    所有，原判決予以諭知沒收，亦有未合。(三)送鑑附表一編號
    6 之工業子彈有2 盒，原判決事實欄認查扣1 盒，亦有未當
    。被告上訴意旨否認犯罪，指摘原判決不當，雖無理由，但
    原判決既有上述可議，自應由本院予以撤銷改判。審酌被告
    改造並持有數量龐大之槍、彈，足以嚴重破壞社會秩序，對
    治安造成之危害甚鉅及犯後仍飾詞卸責之態度等一切情狀，
    量處如主文第2 項所示之刑，並諭知罰金部分以罰金總額與
    6 個月之日數比例折算，以資懲儆。扣案如附表一編號1 、
    2 所示之槍枝、子彈，均係違禁物，均應依刑法第38條第1
    項第1 款宣告沒收。附表一編號4 至11號所示改造手槍半成
    品等物，雖非屬於槍砲彈藥刀械管制條例所公告查禁之主要
    零組件，復非槍砲彈藥刀械管制條例所列管之爆裂物，亦均
    無殺傷力，惟仍係因被告犯罪所用之物，均應依刑法第38條
    第1 項第2 款宣告沒收。另附表二編號1 至11號所示改造槍
    枝、子彈之工具及零件等物，均係供犯罪所用之物，且均為
    被告所有之物，業據被告供明在卷，亦均應依刑法第38條第
    1 項第2 款規定併予宣告沒收。至扣案如附表一編號3 所示
    之改造子彈均業已擊發而無殺傷力，均非違禁物；附表三所
    示之物，被告否認為其所有，且均查無其他證據足證為被告
    所有，且供犯罪所用之物，故均不予宣告沒收，併此敘明。
據上論結，應依刑事訴訟法第369 條第1 項前段、第364 條、第
299 條第1 項前段，槍砲彈藥刀械管制條例第11條第1 項、第5
項、第12條第1 項、第5 項、刑法第條2 條第1 項但書、第2 項
、第11條前段、第56 條 、第55條、第42條第3 項、第38條第1
項第1 款、第2 款，罰金罰鍰提高標準條例第2 條，判決如主文
。
本案經檢察官陳國全到庭執行職務。
中    華    民    國    95    年    2     月    3     日
                  刑事第六庭  審判長法  官  王憲義
                                    法  官  張盛喜
                                    法  官  李璧君
以上正本證明與原本無異。
如不服本判決應於收受本判決後10日內向本院提出上訴書狀，其
未敘述上訴理由者，並得於提起上訴後10日內向本院補提理由書
狀（均須按他造當事人之人數附繕本）「切勿逕送上級法院」。
中    華    民    國    95    年    2     月    6     日
                                    書記官  林淑敏
附錄本判決論罪科刑法條：
槍砲彈藥刀械管制條例第11條第1 項、第5 項
未經許可，製造、販賣或運輸第4 條第1 款所稱其他可發射金屬
或子彈具有殺傷力之各式槍砲者，處5 年以上有期徒刑，併科新
臺幣1,000萬元以下罰金。
第1項至第3項之未遂犯罰之。
槍砲彈藥刀械管制條例第12條第1項、第5項
未經許可，製造、販賣或運輸子彈者，處 1 年以上 7 年以下有
期徒刑，併科新台幣 500 萬元以下罰金。
第 1 項至第 3 項之未遂犯罰之。
附表一：手槍、子彈成品及半成品
┌──┬────┬──┬────────────────────────┐
│編號│物品名稱│數量│  鑑            定            結            果  │
├──┼────┼──┼────────────────────────┤
│１  │改造手槍│1枝 │送鑑改造手槍1枝（槍枝管制編號0000000000號），認 │
│    │        │    │係仿BERETTA廠半自動手槍製造之金屬玩具手槍換裝土 │
│    │        │    │造金屬槍管而成，機械性能良好，認具殺傷力。（含彈│
│    │        │    │匣1個）                                         │
├──┼────┼──┼────────────────────────┤
│２  │制式子彈│2顆 │送鑑制式子彈2顆，認均係制式口徑9MM子彈，彈底標記│
│    │        │    │均為「TA 9mm-96」，認均具殺傷力。               │
├──┼────┼──┼────────────────────────┤
│３  │改造子彈│1顆 │送鑑改造子彈1顆，係土造子彈，具直徑約10MM之圓錐 │
│    │        │    │狀金屬彈頭，試射可擊發．認具殺傷力。            │
├──┼────┼──┼────────────────────────┤
│４  │半成品手│5枝 │（槍枝管制編號0000000000號），認係仿BERETTA廠 │
│    │槍      │    │  半自動手槍製造之金屬玩具手槍，未發現改造之情形│
│    │        │    │  ，槍管為金屬材質，內具阻鐵，無法發射子彈，認不│
│    │        │    │  具殺傷力。                                    │
│    │        │    │（槍枝管制編號0000000000號），認係仿COLT廠半自│
│    │        │    │  動手槍製造之玩具槍金屬槍身。                  │
│    │        │    │（槍枝管制編號0000000000號），認係仿BERETTA廠 │
│    │        │    │  半自動手槍製造之玩具槍金屬槍身及滑套。        │
│    │        │    │（槍枝管制編號0000000000號），認係仿BERETTA廠 │
│    │        │    │  半自動手槍製造之玩具槍金屬槍身及滑套。        │
│    │        │    │（槍枝管制編號0000000000號），認係仿BERETTA廠 │
│    │        │    │  半自動手槍製造之玩具槍金屬槍身及滑套。        │
├──┼────┼──┼────────────────────────┤
│５  │半成品改│34顆│其中27顆認均係土造子彈，均具34直徑約10MM之圓錐狀│
│    │造子彈  │    │金屬彈頭，認不具殺傷力；其中7顆認均係土造子彈， │
│    │        │    │均具直徑約8MM之圓錐狀金屬彈頭，試射2顆，均無法擊│
│    │        │    │發．認不具殺傷力。                              │
├──┼────┼──┼────────────────────────┤
│６  │工業用子│2盒 │認均係口徑0.17吋建築工業用彈，具底火及火藥，惟均│
│    │彈      │    │不具金屬彈頭，認均不具殺傷力                    │
├──┼────┼──┼────────────────────────┤
│７  │子彈彈頭│109 │其中銅彈頭75顆，認均係直徑約9MM之圓錐狀土造金屬 │
│    │彈      │顆  │彈頭。                                          │
│    │        │    │其中銅彈頭34顆，認均係直徑約11.5MM之圓錐狀土造金│
│    │        │    │屬彈頭。                                        │
├──┼────┼──┼────────────────────────┤
│８  │子彈彈殼│589 │送鑑改造彈殼125顆，其中34顆認係玩具槍金屬空彈殼 │
│    │        │顆  │；其中91顆認係土造金屬空彈殼。                  │
│    │        │    │送鑑子彈彈殼210顆，認均係長約17.6MM、直徑8.5MM之│
│    │        │    │圓柱狀空心金屬。                                │
│    │        │    │送鑑子彈彈殼216顆，認均係長約22.5MM、直徑12.5MM │
│    │        │    │之圓柱實心金屬。                                │
│    │        │    │送鑑改造鋁合金彈殼38顆，認均係玩具槍金屬空彈殼。│
├──┼────┼──┼────────────────────────┤
│９  │半成品槍│11枝│送鑑改造槍管9枝，認均係長約95MM、直徑約13.5MM（ │
│    │管      │    │圓形管狀部分）具槍外型之實心金屬。              │
│    │        │    │送鑑打通槍管2枝，其中1枝認係長約96MM、內徑約9MM │
│    │        │    │、外徑約為13.5MM之金屬管；其中一枝認係長約88MM、│
│    │        │    │內徑約8MM、外徑約為12MM之金屬管。               │
├──┼────┼──┼────────────────────────┤
│１０│半成品彈│5個 │送鑑彈匣5個，認均係玩具槍金屬彈匣。             │
│    │匣      │    │                                                │
├──┼────┼──┼────────────────────────┤
│１１│已試射彈│5顆 │認均係土造金屬空彈殼。                          │
│    │殼      │    │                                                │
└──┴────┴──┴────────────────────────┘
附表二：
改造手槍、子彈之工具及零組件（並非公告查禁之主要零組件部分）
┌──┬────┬──┬────────────────────────┐
│編號│物品名稱│數量│  鑑            定            結            果  │
├──┼────┼──┼────────────────────────┤
│１  │各式子彈│91顆│其中46個認均係長約22.6MM、直徑約12MM之柱狀實心金│
│    │材料    │    │屬；其中45個認均係長約34.5MM、直徑約9.7MM之柱狀 │
│    │        │    │實心金屬。                                      │
│    │        │    │                                                │
├──┼────┼──┼────────────────────────┤
│２  │滑套    │3枝 │送鑑滑套3枝，認均係長約150MM、寬約24MM、高約31MM│
│    │        │    │之長立方形實心金屬。                            │
├──┼────┼──┼────────────────────────┤
│３  │槓桿    │5枝 │送鑑槓桿5枝，認均係長約170MM、直徑約為10MM之柱狀│
│    │        │    │實心金屬條。                                    │
├──┼────┼──┼────────────────────────┤
│４  │槍管材料│1枝 │認係長約88MM、內徑約為8MM、外徑約為12MM之金屬管 │
│    │        │    │。                                              │
├──┼────┼──┼────────────────────────┤
│５  │底火    │4片 │認均係玩具槍用之底火帽。                        │
├──┼────┼──┼────────────────────────┤
│６  │底火    │3盒 │認均係玩具槍用之底火片。                        │
├──┼────┼──┼────────────────────────┤
│７  │教導式電│2台 │                                                │
│    │腦車床  │    │                                                │
├──┼────┼──┼────────────────────────┤
│８  │鑽床    │3台 │                                                │
├──┼────┼──┼────────────────────────┤
│９  │規度尺  │1支 │                                                │
├──┼────┼──┼────────────────────────┤
│１０│游標卡尺│1支 │                                                │
├──┼────┼──┼────────────────────────┤
│１１│銼刀    │1支 │                                                │
│    │        │    │                                                │
│    │        │    │                                                │
└──┴────┴──┴────────────────────────┘
附表三：（無證據證明為被告所有之物品）
┌──┬────┬──┬────────────────────────┐
│編號│物品名稱│數量│  鑑            定            結            果  │
├──┼────┼──┼────────────────────────┤
│１  │手槍零件│2包 │認均係金屬彈簧、玩具槍金屬擊鎚、玩具槍塑膠槍機及│
│    │        │    │玩具槍金屬滑蓋扣等零件。                        │
├──┼────┼──┼────────────────────────┤
│２  │槍機    │1個 │認係長約47MM、直徑約15MM之實心金屬。            │
├──┼────┼──┼────────────────────────┤
│３  │半成品手│2枝 │（槍枝管制編號0000000000號），認係仿BERETTA廠 │
│    │槍      │    │  半自動手槍製造之玩具槍金屬槍身及滑套。        │
│    │        │    │（槍枝管制編號0000000000號），認係仿BERETTA廠 │
│    │        │    │  半自動手槍製造之玩具槍金屬槍身。              │
│    │        │    │                                                │
└──┴────┴──┴────────────────────────┘


司法院資訊處製作；財團法人民間司法改革基金會備份。
